【裁判字號】    99,交易,146
【裁判日期】    990430
【裁判案由】    過失傷害
【裁判全文】
臺灣臺北地方法院刑事判決             99年度交易字第146號
公  訴  人  臺灣臺北地方法院檢察署檢察官
被      告  甲○○
上列被告因過失傷害案件，經檢察官聲請簡易判決處刑（98年度
偵字第28 812號），本院認為不宜，改依通常程序判決如下：
    主  文
甲○○因過失傷害人，處拘役肆拾日，如易科罰金，以新臺幣壹
仟元折算壹日。
    事  實
一、甲○○於民國98年11月10日8 時50分許，駕駛車牌號碼：G3
    —3965號自用小客車，沿臺北縣新店市○○路往中興路方向
    行駛，途經民族路與北新路交岔路口時，本應注意車前狀況
    ，隨時採取必要之安全措施，且當時日間、道路無缺陷及障
    礙、視線良好，並無不能注意之情事，竟疏未注意車前狀況
    ，以致左轉進入北新路後，不慎撞及亦疏未依規定行走人行
    天橋而逕行橫越北新路之行人魏雪英，造成魏雪英受有左側
    脛骨高平台骨折、左肩關節脫臼併挫傷之傷害。甲○○於肇
    事後，留在現場向前往處理之臺北縣政府警察局新店分局警
    備隊警員承認為肇事人，並接受裁判。
二、案經魏雪英訴請臺灣臺北地方法院檢察署檢察官偵查後聲請
    簡易判決處刑。
    理  由
壹、證據能力
    按被告以外之人於審判外之言詞或書面陳述，除法律有規定
    者外，不得作為證據。又被告以外之人於審判外之陳述，雖
    不符前4 條之規定，而經當事人於審判程序同意作為證據，
    法院審酌該言詞陳述或書面陳述作成時之情況，認為適當者
    ，亦得為證據。當事人、代理人或辯護人於法院調查證據時
    ，知有第159 條第1 項不得為證據之情形，而未於言詞辯論
    終結前聲明異議者，視為有前項同意，刑事訴訟法159 條第
    1 項、第159 條之5 分別定有明文。查證人即告訴人魏雪英
    於警詢時所為之陳述，固係審判外之陳述而屬傳聞證據，惟
    檢察官、被告甲○○就上開審判外之陳述，於本院審理中，
    並不爭執證據能力，復未曾於言詞辯論終結前聲明異議，而
    本院審酌該證人陳述作成時之情況，並無違法取證及證明力
    過低之瑕疵，亦認以之作為證據為適當，依前揭規定說明，
    自得為證據。
貳、實體方面
一、上開犯罪事實，業據被告於本院審理中坦承不諱（見本院99
    年4 月26日準備程序筆錄第3 頁），核與證人魏雪英於警詢
    中指述情節相符（見98年度偵字第28812 號偵查卷第6 頁至
    第9 頁），並有天主教耕莘醫院診斷證明書1 份、道路交通
    事故現場圖1 份、道路交通事故調查報告表1 份、車禍現場
    照片14張（同前偵查卷第10頁至第21頁）在卷可稽，足徵被
    告前開自白與事實相符，堪予採信。
二、按駕駛人應注意車前狀況，並隨時採取必要之安全措施；一
    設有行人穿越道、人行天橋或人行地下道者，必須經由行人
    穿越道、人行天橋或人行地下道穿越，不得在其100 公尺範
    圍內穿越道路，此為道路交通安全規則第94條第3 項、第13
    4 條第1 款規定甚明。被告駕駛車輛沿臺北市○○路左轉北
    新路時，自應注意上開規定，注意車前狀況，而依當時事故
    地點日間、視距良好、道路無缺陷及障礙，復無不能注意上
    開規定之情事，業經被告於警詢中供述明確（同前偵查卷第
    4 頁背面），及上開調查報告表在卷可參，被告並無不能注
    意之情，其竟疏未注意車前狀況，以致不慎發生碰撞事故，
    並造成證人魏雪英受傷，被告駕駛車輛之行為有過失，甚為
    明確。本件證人魏雪英因本件車禍受傷，與被告之過失行為
    間並有相當因果關係。另本案車禍事故現場民族路與北新路
    處設有橫越北新路之人行天橋，而證人魏雪英未行經該天橋
    橫越馬路並遭撞及等節，已據被告供明在卷，並有道路交通
    事故調查報告表所附現場圖及照片附卷可按，故證人魏雪英
    亦疏未依前揭規定經由行人穿越天橋橫越道路至明，其就車
    禍事故之發生同有過失亦堪認定，惟此仍無從解免被告刑事
    過失責任。從而，本件罪證明確，被告過失犯行洵堪認定。
三、核被告所為係犯刑法第284 條第1 項前段之過失傷害罪。又
    被告於車禍發生後，於職司偵查機關未發覺其過失傷害犯罪
    之前，即向前往處理之臺北縣政府警察局新店分局警備隊警
    員承認為肇事人，並接受裁判，已經被告供陳不諱（同前偵
    查筆錄第3 頁），並有臺北縣政府警察局新店市○○道路交
    通事故肇事人自首情形記錄表1 份在卷可稽，是其係對於未
    發覺之犯罪自首而受裁判，應依刑法第62條前段之規定減輕
    其刑。爰審酌被告素行、過失程度、證人魏雪英所受傷勢，
    及證人魏雪英未行走天橋而逕行穿越馬路，同有過失情節甚
    重，佐以被告迄今仍未與證人魏雪英達成和解等一切情狀，
    量處如主文所示之刑，並諭知易科罰金之折算標準。
據上論斷，依刑事訴訟法第452 條、第299 條第1 項前段，刑法
第284 條第1 項前段、第62條前段、第41條第1 項前段，刑法施
行法第1 條之1 ，判決處刑如主文。
本案經檢察官楊婉鈺到庭執行職務。
中    華    民    國    99    年    4     月    30    日
                          臺灣臺北地方法院刑事第十七庭
                                      法  官  賴淑美
上正本證明與原本無異。
如不服本判決應於收受送達後10日內向本院提出上訴書狀，並應
敘述具體理由；其未敘述上訴理由者，應於上訴期間屆滿後20日
內向本院補提理由書（均須按他造當事人之人數附繕）「切勿逕
送上級法院」。
                                      書記官  許翠燕
中    華    民    國    99    年    5     月    3     日
附論罪科刑依據之法條：
中華民國刑法第284條
因過失傷害人者，處六月以下有期徒刑、拘役或五百元以下罰金
，致重傷者，處一年以下有期徒刑、拘役或五百元以下罰金。

司法院資訊處製作；財團法人民間司法改革基金會備份。
